【裁判字號】    90,易,2067
【裁判日期】    900725
【裁判案由】    毒品危害防制條例
【裁判全文】
臺灣高雄地方法院刑事判決                          九十年度易字第二六七號
    公  訴  人  臺灣高雄地方法院檢察署檢察官
    被      告  甲○○
右列被告因違反毒品危害防制條例案件，經檢察官提起公訴（九十年度偵字第六四九
三號），本院判決如左：
    主  文
甲○○持有第一級毒品，累犯，處有期徒刑肆月，如易科罰金，以佰元折算壹日。
扣案海洛因壹包（淨重壹點壹陸公克、包裝重零點貳公克），沒收銷燬之。
    事  實
一、甲○○曾於民國八十八年間因二次竊盜案件，分別經台灣高等法院高雄分院、本
    院判處有期徒刑四月、五月確定，再經本院定應執行刑為有期徒刑八月，於八十
    九年九月二十一日執行完畢，猶不知警惕，明知海洛因為政府明令公告查禁之第
    一級毒品，仍於九十年三月三十一日十七時三十分許，在高雄市○○路上「肯德
    雞」速食店內，由年籍姓名不詳年約三十多歲綽號「阿玉」之女子，交付第一級
    毒品海洛因一包（淨重一‧一六公克、包裝重０．二公克），供其保管而持有之
    ；嗣於九十年三月三十一日二十二時許，在高雄市苓雅區○○○路一二四號前為
    警查獲，並扣得其持有之第一級毒品海洛因一包（淨重一‧一六公克、包裝重０
    ．二公克）。
二、案經高雄市政府警察局移送台灣高雄地方法院檢察署檢察官偵查起訴。
    理  由
一、訊據被告甲○○固坦承持有扣案白粉一包，惟矢口否認有違反毒品危害防制條例
    犯行，辯稱：「伊不知『阿玉』拿給伊的東西是海洛因，伊認為可以止痛，曾於
    被查獲當天在小港區公園內吸食一次」云云。惟查，扣案白粉一包經送法務部調
    查局檢驗，為第一級毒品海洛因（淨重一‧一六公克、包裝重０．二公克），此
    有該局九十年五月十一日00000000號鑑定通知書在卷可憑，且被告於警
    、偵訊，及本院九十年七月十日調查、九十年七月十三日審理時均否認有施用海
    洛因行為，又其於九十年三月三十一日為警查獲後所採尿液，並未檢出甲基安非
    他命或嗎啡陽性反應，此亦有高雄市政府衛生局九十年四月六日高衛試煙字第Ｃ
    三一號煙毒尿液檢驗成績書在卷可按，再者，參酌被告前有二次違反肅清煙毒條
例前科，此有卷附台灣高等法院被告全國前案紀錄表、台灣高雄地方法院檢察署
    刑案資料查註紀錄表可稽，其當知一般止痛藥與海洛因之區別，及其若不知「阿
    玉」所交付為何物，豈有又認可供止痛用之理等情，足認被告前開辯解為圖卸刑
    責之詞，不足採信。是綜上所述，本件事證已明，被告犯嫌洵堪認定。
二、核被告所為，係犯毒品危害防制條例第十一條第一項持有第一級毒品罪。被告曾
    於八十八年間因二次竊盜案件，分別經台灣高等法院高雄分院、本院判處有期徒
    刑四月、五月確定，再經本院定應執行刑為有期徒刑八月，於八十九年九月二十
    一日執行完畢，此有卷附台灣高等法院被告全國前案紀錄表、台灣高雄地方法院
    檢察署刑案資料查註紀錄表可憑，五年內再犯本件有期徒刑以上之罪，為累犯，
    應依刑法第四十七條加重其刑。爰審酌被告有二次違反肅清煙毒條例前科，又再
    度持有第一級毒品，惟數量非多，犯後態度尚稱良好等一切情狀，量處如主文所
    示之刑，並諭知易科罰金之折算標準。又扣案之白粉一包，為第一級毒品海洛因
    （淨重一．一六公克、包裝重０．二公克），已如前述，屬毒品危害防制條例所
    規定之毒品，爰依毒品危害防制條例第十八條第一項前段之規定，宣告沒收並銷
    燬之，因鑑驗耗失之海洛因，自無庸宣告沒收銷燬，併此敘明。
據上論斷，應依刑事訴訟法第二百九十九條第一項前段，毒品危害防制條例第十一條
第一項、第十八條第一項前段，刑法第十一條前段、第四十七條、第四十一條第一項
，罰金罰鍰提高標準條例第二條，判決如主文。
中      華      民      國    九十      年      七      月    二十五    日
                                  臺灣高雄地方法院刑事第一庭
                                      法  官    曾  逸  誠
右正本證明與原本無異。
如不服本判決，應於判決送達後十日內，向本院提出上訴狀。
                                      書記官    許玉城
中    華    民    國      九十      年      七      月      二十五      日
附錄論罪科刑法條：
毒品危害防制條例第十一條第一項：
持有第一級毒品者，處三年以下有期徒刑、拘役或新臺幣五萬元以下罰金。


司法院資訊處製作；財團法人民間司法改革基金會備份。
